# 确认收入时间、金额

提问人：辛甚至哉 时间：2013-12-20 10:12:26
不是房地产企业，普通工业企业。

回答人：chenyiwei
从经济实质上看，很可能就是预收房款的房地产销售业务。虽然这不是该企业的主业，但基于实质重于形式的原则，应比照房地产销售业务进行会计处理。